【裁判字號】    98,撤緩,98
【裁判日期】    980604
【裁判案由】    撤銷緩刑
【裁判全文】
臺灣桃園地方法院刑事裁定              98年度撤緩字第98號
公  訴  人  臺灣桃園地方法院檢察署檢察官
受  刑  人  甲○○
上列聲請人因受刑人竊盜案件（臺灣桃園地方法院95年度壢簡字
第1400號），聲請撤銷緩刑之宣告（98年度執聲字第1079號），
本院裁定如下：
    主  文
聲請駁回。
    理  由
一、聲請意旨略以：受刑人甲○○前因犯竊盜案件，經本院於民
    國95年12月4 日以95年度壢簡字第1400號判決，判處有期徒
    刑6 月，緩刑3 年，於96年1 月8 日確定在案。乃受刑人於
    緩刑期內即97年6 月4 日更犯違背安全駕駛及過失傷害案件
    ，經本院於98年4 月14日以97年度壢交簡字第2917號判決，
    判處拘役90日，於98年5 月4 日確定，認受刑人顯非偶蹈法
    網或惡性輕微有所悔悟，自有執行刑罰之必要，已合於刑法
    第75條之1 第1 項第2 款所定撤銷緩刑宣告之原因，爰依刑
    事訴訟法第476 條規定聲請撤銷緩刑宣告等語。
二、按刑法第75條之1第1項第1款規定：「受緩刑之宣告而有下
    列情形之一，足認原宣告之緩刑難收其預期效果，而有執行
    刑罰之必要者，得撤銷其宣告：... 二、緩刑期內因故意犯
    他罪，而在緩刑期內受得易科罰金之有期徒刑、拘役或罰金
    之宣告確定者。三、緩刑期內因過失更犯罪，而在緩刑期內
    受有期徒刑之宣告確定者。」考其立法意旨略以：關於緩刑
    之撤銷，現行法第75條第1 項固已設有2 款應撤銷之原因；
    至得撤銷緩刑之原因，則僅於保安處分章內第93條第3 項與
    撤銷假釋合併加以規定，體例上不相連貫，實用上亦欠彈性
    ，爰參酌德國及奧地利現行立法例增訂得撤銷緩刑之原因，
    其中現行關於緩刑前或緩刑期間故意犯他罪，而在緩刑期內
    受得易科罰金之有期徒刑之宣告者，列為應撤銷緩刑之事由
    ，因認過於嚴苛，而排除第75條應撤銷緩刑之事由，移列至
    得撤銷緩刑事由，俾使「法官依被告再犯情節，而裁量是否
    撤銷先前緩刑之宣告」；其次，如有前開事由，但判決宣告
    拘役、罰金時，可見行為人仍未見悔悟，有列為得撤銷緩刑
    之事由，以資彈性適用，爰於第1 項第1 款、第2 款增訂之
    ；緩刑期內，因過失犯罪其情節較重，受有期徒刑之宣告確
    定者，乃係未能澈底悔悟自新之表徵，足見其人一再危害社
    會，均有由法院斟酌決定撤銷緩刑之必要，爰增列為第3款
    得撤銷緩刑之事由。故本條採用裁量撤銷主義，賦予法院撤
    銷與否之權限，特於第1 項規定實質要件為「足認原宣告之
    緩刑難收其預期效果，而有執行刑罰之必要」，供作審認之
    標準。是此「得」撤銷緩刑之情形，法官應依職權本於合目
    的性之裁量，妥適審酌被告所犯前後數罪間，關於法益侵害
    之性質、再犯之原因、違反法規範之情節是否重大、被告主
    觀犯意所顯現之惡性及其反社會性等情，是否已使前案原為
    促使惡性輕微之被告或偶發犯、初犯改過自新而宣告之緩刑
    ，已難收其預期之效果，而確有執行刑罰之必要，此與刑法
    第75條第1 項所定2 款要件有一具備，即毋庸再行審酌其他
    情狀，應逕予撤銷緩刑之情形不同。亦即本件除該條項各款
    所列之事由外，尚需具備「足認原宣告之緩刑難收其預期效
    果，而有執行刑罰之必要者」之要件，方得撤銷。
三、經查受刑人甲○○因犯竊盜等案件，經本院以95年度壢簡字
    第1400號判決，判處行使偽造汽車牌照部分有期徒刑3 月；
    竊盜部分有期徒刑5 月，應執行有期徒刑6 月，緩刑3 年，
    於96年1 月8 日確定，其於緩刑期內之97年6 月4 日，更犯
    違背安全駕駛、過失傷害案件，經本院於98年4 月14日，以
    97年度壢交簡字第2917號，分別判處拘役50日，應執行有期
    徒刑90日，而於98年5 月4 日確定，此有前述判決及臺灣高
    等法院前案紀錄表等件在卷可查。是本件尚非「應」撤銷緩
    刑宣告之強制規定案件，而係刑法第75條之1 第1 項所定「
    得」撤銷緩刑之具裁量空間案件，法院自應行使合義務性裁
    量，其內部界限即係刑法第75條之1 第1 項本文明定之「足
    認原宣告之緩刑難收其預期效果，而有執行刑罰之必要者」
    。
四、審酌受刑人經宣告緩刑之竊盜等案件，其犯罪情節係受刑人
    為使用已報廢之車牌號碼830-RB號自用大貨車，竟在桃園縣
    平鎮市○○路○ 段193 巷30之1 號住處，在厚紙板上，偽造
    上開車號之車牌2 面，嗣於95年7 月4 日晚間7 時40分許，
    駕駛前開懸掛偽造車牌之自用大貨車，前往桃園縣觀音鄉崙
    坪村201 之25號之「駿格針織股份有限公司」（下稱駿格公
    司），竊得駿格公司所有，交由梁忠政管領持有之物品，嗣
    經查獲等情，有本院95年度壢簡字第1400號判決存卷可稽，
    參酌其犯罪之情節非重，法院願給予受刑人自新之機會，而
    併予緩刑之宣告，惟觀諸後案即緩刑期內之97年6 月4 日所
    犯違背安全駕駛罪案件，其違背安全駕駛之行為，不單於他
    人之生命、身體及公眾往來之交通安全有所危害，亦漠視己
    身安危，固應予非難，然衡諸二案，非但犯罪型態、原因、
    侵害法益及社會危害程度殊異，且後案經法院斟酌情節僅宣
    告拘役50日（並與過失傷害罪所宣告之刑定應執行拘役90日
    ），顯見受刑人之犯罪情節尚非重大，況後案犯行之時間，
    已逾前案緩刑期間之半，在前案緩刑宣告確定後，亦難謂其
    未見悔悟自新，而遽認其前案緩刑之宣告難收預期效果而有
    執行刑罰之必要，是檢察官聲請撤銷受刑人前案之緩刑，尚
    難令本院形成應撤銷之心證，應予駁回。再查，聲請意旨併
    就受刑人於前案緩刑期內更犯過失傷害罪，而認已合於刑法
    第75條之1 第1 項所定撤銷緩刑宣告之原因，惟查該罪係其
    因過失所犯，且查同條項第3 款係規定「緩刑期內因過失更
    犯罪，而在緩刑期內受有期徒刑之宣告確定者」，則本件受
    刑人上開過失傷害案件，固係於緩刑期內違犯，然該罪僅受
    宣告拘役50日，即與該條項第3 款要件不符，此部分之聲請
    亦無理由，併此敘明。
五、依刑事訴訟法第476條、第220條，裁定如主文。
中    華    民    國    98    年    6     月    4     日
                  刑事第六庭    法  官  呂美玲
以上正本證明與原本無異。
如不服本裁定，應於裁定送達後5 日內向本院提出抗告狀。
                                書記官  李玉華
中    華    民    國    98    年    6     月    15    日


司法院資訊處製作；財團法人民間司法改革基金會備份。
